臺灣桃園地方法院小額民事判決
111年度壢小字第507號
原      告  潘太緯  
被      告  潘啟永  

上列當事人間請求損害賠償（交通）事件，本院於民國111年5月
10日言詞辯論終結，判決如下：
    主    文
一、被告應給付原告新臺幣參萬貳仟參佰肆拾肆元。
二、原告其餘之訴駁回。
三、訴訟費用新臺幣壹仟元，由被告負擔新臺幣陸佰元，餘由原
    告負擔。
四、本判決原告勝訴部分得假執行。　
　　理  由  要  領
一、本件除下列理由要領外，依民事訴訟法第436條之18第1項規
    定，僅記載主文，其餘省略。
二、原告主張：被告於民國110年11月15日13時18分許，駕駛車
    牌號碼000-0000號自用小客車，行經桃園市○○區○○路000號
    前，撞擊前方由原告所駕駛、訴外人彭桂茵所有之車牌號碼
    0000-00號自用小客車（下稱系爭車輛)，致原告受有頸部挫
    傷、頭部損傷；彭桂茵受有下背和骨盆挫傷等傷害(下稱本
    件事故)。原告因本件事故支出醫療費用新臺幣(下同)1,900
    元、系爭車輛維修費用43,030元、伊與彭桂茵受傷無法工作
    受有工資損失9,000元，合計為53,930元。又彭桂茵已將系
    爭車輛損害賠償請求權讓與原告，為此，爰依侵權行為及債
    權讓與之法律關係提起本件訴訟等語。並聲明：被告應給付
    原告53,930元。
三、依首揭說明，僅就原告請求被告賠償之各項金額，應否准許
    ，茲分述如下：　　
(一)系爭車輛維修費用43,030元部分：
　　按物被毀損時，被害人除得依民法第196條請求賠償外，並
    不排除民法第213條至第215條之適用。又依民法第196條請
    求賠償物被毀損所減少之價額，得以修復費用為估定之標準
    ，但以必要者為限（例如︰修理材料以新品換舊品，應予折
    舊），此有最高法院77年度第9次民事庭會議決議可資參照
    。經查，系爭車輛之維修費用共計43,030元（含工資13,100
    元、烤漆12,000元、零件17,930元），業據原告提出估價單
    在卷為憑（見本院卷第7頁），而原告請求系爭車輛修復零
    件費用既係以舊換新，應計算折舊。依行政院所頒固定資產
    耐用年數表及固定資產折舊率之規定，系爭車輛之耐用年數
    為5年，依定率遞減法每年折舊1000分之369，其最後1年之
    折舊額，加歷年折舊累計額，其總和不得超過該資產成本原
    額之10分之9。復查系爭車輛出廠日為93年10月，有公路監
    理電子閘門查詢結果附卷可參(見個資卷)，迄本件車故發生
    時即110年11月15日，已使用逾5年，則零件17,930元扣除折
    舊後之修復費用估定為1,794元（詳如附表之計算式），加
    計工資13,100元、烤漆12,000元，合計為26,894元，原告於
    此範圍內之請求，應屬有據；逾此部分之請求，則屬無據。
    　　
(二)醫療費用1,900元部分：
　　按民法第193條第1項規定：「不法侵害他人之身體或健康者
    ，對於被害人因此喪失或減少勞動能力或增加生活上之需要
    時，應負損害賠償責任。」查原告因本件事故受有頸部挫傷
    、頭部損傷等傷害，有天成醫療社團法人天晟醫院（下稱天
    晟醫院）診斷證明書在卷可參（見本院卷第5頁），而原告
    因而支出急診、門診醫療費用等合計為950元，有天晟醫院
    醫療費用收據等在卷可參（見本院卷第8至9頁），是原告請
    求在此範圍內，為有理由。至其餘醫療費用部分，係屬訴外
    人彭桂茵因本件事故所受損害，並非原告所得請求者，故應
    予駁回。　　
(三)薪資損失9,000元部分：　　
　　原告雖主張其因本件事故而受有6日無法工作之薪資損失9,0
    00元，並提出醫囑欄載有「宜休息3日」之天晟醫院診斷證
    明書、住宅房屋租賃契約、財政部北區國稅局營業稅查定課
    徵(405)核定稅額繳款書等為據。然原告於本院言詞辯論期
    日自陳：伊與訴外人彭桂茵皆被被告撞傷，6日係含彭桂茵
    之部分等語（見本院卷第41頁），足見原告因本件事故而無
    法工作之日數僅有3日，是原告所受有之薪資損失應為4,500
    元（計算式：1,500元×3＝4,500元），逾此範圍之請求，則
    屬無據。　　
四、綜上所述，原告依侵權行為及債權讓與之法律關係，請求被
    告給付32,344元（計算式：26,894＋950＋4,500＝32,344元）
    ，為有理由，應予准許；逾此範圍之請求，則屬無據，應予
    駁回。　　　　
中    華    民    國   111   年      5    月    24    日
                  中壢簡易庭      法  官  張博鈞　
以上為正本係照原本作成。
如不服本判決，應於送達後20日內，向本院提出上訴狀並表明上
訴理由，如於本判決宣示後送達前提起上訴者，應於判決送達後
20日內補提上訴理由書（須附繕本）。
如委任律師提起上訴者，應一併繳納上訴審裁判費。
中    華    民    國   111   年      5    月    24    日
                                  書記官  張季容　
附錄：
一、民事訴訟法第436條之24第2項：
    對於小額程序之第一審裁判上訴或抗告，非以其違背法令為
    理由，不得為之。
二、民事訴訟法第436條之25：
    上訴狀內應記載上訴理由，表明下列各款事項：
    （一）原判決所違背之法令及其具體內容。
    （二）依訴訟資料可認為原判決有違背法令之具體事實。
三、民事訴訟法第471條第1項：（依同法第436條之32第2項規定
    於小額事件之上訴程式準用之）上訴狀內未表明上訴理由者
    ，上訴人應於提起上訴後20日內，提出理由書於原第二審法
    院；未提出者，毌庸命其補正，由原第二審法院以裁定駁回
    之。　　
附表：零件部分折舊（單位：新臺幣）　　
----- 折舊時間           金額 第1年折舊值        17,930×0.369=6,616 第1年折舊後價值    17,930-6,616=11,314 第2年折舊值        11,314×0.369=4,175 第2年折舊後價值    11,314-4,175=7,139 第3年折舊值        7,139×0.369=2,634 第3年折舊後價值    7,139-2,634=4,505 第4年折舊值        4,505×0.369=1,662 第4年折舊後價值    4,505-1,662=2,843 第5年折舊值        2,843×0.369=1,049 第5年折舊後價值    2,843-1,049=1,794